ro-RO: Tipul punctului de cârlig: Tăiere conică; Vârf curbat; Vârf tăietor; Vârf concav; Tăiș de cuțit; Vârf de ac; Vârf decalat; Vârf de lance; Altele
hr-HR: Vrsta kuke: Stožasti vrh; Zakrivljeni vrh; Rezni vrh; Udubljeni vrh; Oštrica noža; Igličasti vrh; Pomaknuti vrh; Vrh u obliku koplja; Ostalo
ko: 후크 유형: 콘 컷; 커브드 포인트; 커팅 포인트; 할로우 포인트; 나이프 에지; 니들 포인트; 오프셋 포인트; 스피어 포인트; 기타
ja: フックポイントタイプ: コーンカット; カーブポイント; カッティングポイント; ホローポイント; ナイフエッジ; ニードルポイント; オフセットポイント; スピアポイント; その他
th: แบบตะขอ: ปลายตัดกรวย; ปลายโค้ง; ปลายตัด; ปลายกลวง; ขอบคมมีด; ปลายเข็ม; ปลายบิด; ปลายหอก; อื่นๆ
lt-LT: Kabliuko smaigalio tipas: Kūginio pjovimo; Lenktas smaigalys; Pjovimo smaigalys; Tuščiaviduris smaigalys; Peilio ašmenys; Adatos smaigalys; Paslinktas smaigalys; Ieties smaigalys; Kita
sv: Typ av krokspets: Cone cut; Böjd spets; Skärande spets; Skålslipad spets; Knivsegg; Nålspets; Offset-spets; Spjutspets; Annat
it: Tipo di punta dell'amo: Punta a cono; Punta curva; Punta tagliente; Punta concava; A lama di coltello; Punta ad ago; Punta offset; Punta a lancia; Altro
vi: Loại mũi móc: Cắt nón; Mũi cong; Mũi cắt; Mũi lõm; Cạnh dao; Mũi kim; Mũi lệch; Mũi giáo; Khác
pt-PT: Tipo de ponta de gancho: Corte cónico; Ponta curva; Ponta cortante; Ponta oca; Bordo de navalha; Ponta de agulha; Ponta descentrada; Ponta de lança; Outro
tr: Kanca uç tipi: Koni kesim; Kıvrık uç; Kesici uç; Oyuk uç; Bıçak ağzı; İğne uç; Ofset uç; Mızrak uç; Diğer
nl: Haak punt type: Cone cut; Gebogen punt; Snijpunt; Holle punt; Meskant; Naaldpunt; Offset-punt; Speerpunt; Overig
ru: Тип жала крючка: Конусная заточка; Изогнутое жало; Режущее жало; Вогнутое жало; Ножевая заточка; Игольное жало; Смещенное жало; Копьевидное жало; Другое
pl: Typ ostrza haczyka: Stożkowy; Zagięty; Tnący; Wydrążony; Krawędź noża; Igłowy; Przesunięty; Grot włóczni; Inny
es: Tipo de punta del anzuelo: Corte cónico; Punta curva; Punta de corte; Punta hueca; Filo de cuchillo; Punta de aguja; Punta desplazada; Punta de lanza; Otro
fr: Type de pointe d’hameçon: Pointe conique; Pointe courbée; Pointe coupante; Pointe creuse; Fil de lame; Pointe d’aiguille; Pointe renversée; Pointe de lance; Autre
zh-TW: 鉤尖類型: 錐形切口; 彎曲鉤尖; 切割鉤尖; 空心鉤尖; 刀刃鉤尖; 針形鉤尖; 偏移鉤尖; 矛形鉤尖; 其他
fi: Koukun kärjen tyyppi: Kartiokärki; Kaareva kärki; Leikkaava kärki; Ontto kärki; Veitsiterä; Neulakärki; Offset-kärki; Keihäskärki; Muu
zh-CN: 钩尖类型: 锥形切槽; 弯钩尖; 切割钩尖; 内弯钩尖; 刀刃钩尖; 针形钩尖; 偏心钩尖; 矛形钩尖; 其他
de: Hakenspitzentyp: Cone-Cut; Gebogene Spitze; Schneidspitze; Hohle Spitze; Messerschneide; Nadelspitze; Geschränkte Spitze; Speerspitze; Andere
pt-BR: Anzol tipo de ponta: Corte cônico; Ponta curva; Ponta de corte; Ponta oca; Fio de navalha; Ponta de agulha; Ponta descentralizada (offset); Ponta de lança; Outros
nb: Krokpunkttype: Konisk skjær; Buet spiss; Skjærespiss; Hul spiss; Knivsegg; Nålespiss; Forskjøvet spiss; Spydspiss; Annet
hu: Horoghegy típusa: Kúpos vágású; Ívelt hegy; Vágóhegy; Üreges hegy; Késélű; Tűhegy; Eltolt hegy; Lándzsahegy; Egyéb
da: Type af krogspids: Cone cut; Krum spids; Skærende spids; Hulsleben spids; Knivsæg; Nålespids; Forskudt spids; Spydspids; Andet
sl-SI: Vrsta konice trnka: Stožčasta konica; Ukrivljena konica; Rezalna konica; Votla konica; Konica v obliki noža; Iglasta konica; Zamaknjena konica; Konica v obliki sulice; Drugo
en: Hook point type: Cone cut; Curved point; Cutting point; Hollow point; Knife edge; Needle point; Offset point; Spear point; Other
el: Τύπος μύτης αγκιστριού: Κωνική κοπή; Κυρτή αιχμή; Αιχμή κοπής; Κοίλη αιχμή; Κόψη μαχαιριού; Αιχμή βελόνας; Στραβή αιχμή; Αιχμή δόρατος; Άλλο
bg-BG: Тип върхове на куката: Конусно острие; Извито острие; Режещо острие; Вдлъбнато острие; Острие тип нож; Иглено острие; Изместено острие; Копиевидно острие; Друго
sk-SK: Typ hrotu háčika: Kužeľový rez; Zahnutý hrot; Rezný hrot; Dutý hrot; Čepeľ noža; Ihlový hrot; Vyosený hrot; Kopijovitý hrot; Iné
cs: Typ hákového hrotu: Kuželový hrot; Zahnutý hrot; Řezný hrot; Dutý hrot; Nožové ostří; Jehlový hrot; Vyosený hrot; Kopinatý hrot; Jiné